---
pagetitle: "LatinR 2024"
toc: false
page-layout: custom
listing:
  - id: blog-es
    contents: blog/es/2*.md
    fields: [date, title, categories]
    sort: "date desc"
    type: grid
    page-size: 3
  - id: blog-en
    contents: blog/en/2*.md
    fields: [date, title, categories]
    sort: "date desc"
    type: grid
    page-size: 3
  - id: blog-pt
    contents: blog/pt/2*.md
    fields: [date, title, categories]
    sort: "date desc"
    type: grid
    page-size: 3        
---

```{css echo=FALSE}
.card-header-keynote{
  background-color: #FDC08666;
  font-weight: bold;
}

.cards-display{
  display: grid;
  padding-left: 10%;
  padding-right: 10%;
}

.html-fill-container > .html-fill-item {
  flex: inherit;
}
```


::: {.content-visible when-profile="es"}
::: grid
::: {#banner .g-col-12}
# LatinR 2024

## Conferencia Latinoamericana sobre Uso de R en Investigación + Desarrollo

## 18 al 22 de noviembre de 2024 - Online

<center> {{< fa location-dot >}} Zoom </center>
<br>
</section>


<!-- <center><a href='cronograma/programa/preliminar.qmd'><button type="button" class="btn btn-light btn-lg">Programa</button></a></center> -->

<center> <a href='https://www.eventbrite.cl/e/latinr-2024-conferencia-latinoamericana-sobre-uso-de-r-en-id-tickets-970622687587?utm-campaign=social&utm-content=attendeeshare&utm-medium=discovery&utm-term=listing&utm-source=cp&aff=ebdsshcopyurl' target='_blank'><button type="button" class="btn btn-light btn-lg"><i class="fa-solid fa-user-plus"></i> Inscripción</button></a>
<a href='cronograma/programa/index.html'><button type="button" class="btn btn-light btn-lg"><i class="fa-solid fa-list"></i> Programa</button></a>

</center>

<br>
:::
:::


## Conferencistas

```{r}
#| results: asis
#| echo: false
#| eval: true
source(here::here("R/generar-info-keynotes.R"))
info_keynotes <- generar_info_keynotes()

generar_cards_keynotes(info_keynotes, col_info = "", width_col = "20%")

```




:::


:::: {.content-visible when-profile="en"}
::: grid
::: {#banner .g-col-12}
# LatinR 2024

## Latinamerican Conference About the Use of R in R&D

## November 18-22, 2024 - Online

<center> {{< fa location-dot >}} Zoom </center>
<br>
</section>


<!-- <center><a href='cronograma/programa/preliminar.qmd'><button type="button" class="btn btn-light btn-lg">Program</button></a></center> -->

<center> <a href='https://www.eventbrite.cl/e/latinr-2024-conferencia-latinoamericana-sobre-uso-de-r-en-id-tickets-970622687587?utm-campaign=social&utm-content=attendeeshare&utm-medium=discovery&utm-term=listing&utm-source=cp&aff=ebdsshcopyurl' target='_blank'><button type="button" class="btn btn-light btn-lg"><i class="fa-solid fa-user-plus"></i> Register</button></a>

<a href='cronograma/programa/index.html'><button type="button" class="btn btn-light btn-lg"><i class="fa-solid fa-list"></i> Program</button></a>
</center>

<br>
:::
:::





## Keynotes

```{r}
#| results: asis
#| echo: false
#| eval: true
source(here::here("R/generar-info-keynotes.R"))
info_keynotes <- generar_info_keynotes()

generar_cards_keynotes(info_keynotes, col_info = "", width_col = "20%")

```

::::

:::: {.content-visible when-profile="pt"}
::: grid
::: {#banner .g-col-12}
# LatinR 2024

## Conferência Latino-Americana sobre o Uso de R em Pesquisa e Desenvolvimento

## 18 a 22 de novembro de 2024 - Online

<center> {{< fa location-dot >}} Zoom</center>
<br>
</section>


<!-- <center><a href='cronograma/programa/preliminar.qmd'><button type="button" class="btn btn-light btn-lg">Programação</button></a></center> -->

<center> <a href='https://www.eventbrite.cl/e/latinr-2024-conferencia-latinoamericana-sobre-uso-de-r-en-id-tickets-970622687587?utm-campaign=social&utm-content=attendeeshare&utm-medium=discovery&utm-term=listing&utm-source=cp&aff=ebdsshcopyurl' target='_blank'><button type="button" class="btn btn-light btn-lg"><i class="fa-solid fa-user-plus"></i> Inscrição</button></a>

<a href='cronograma/programa/index.html'><button type="button" class="btn btn-light btn-lg"><i class="fa-solid fa-list"></i> Programa</button></a>
s</center>


<br>
:::
:::



## Palestrantes principais

```{r}
#| results: asis
#| echo: false
#| eval: true
source(here::here("R/generar-info-keynotes.R"))
info_keynotes <- generar_info_keynotes()

generar_cards_keynotes(info_keynotes, col_info = "", width_col = "20%")

```

:::

## Novedades (Español)

::: {#blog-es}
:::
<br>

## News (English)

::: {#blog-en}
:::
<br>


## Novidades (Português)

::: {#blog-pt}
:::
<br>
